【裁判字號】    99,審易,559
【裁判日期】    990921
【裁判案由】    違反毒品危害防制條例
【裁判全文】
臺灣新竹地方法院刑事判決             99年度審易字第559號
公  訴  人  臺灣新竹地方法院檢察署檢察官
被      告  甲○○
上列被告因違反毒品危害防制條例案件，經檢察官提起公訴（99
年度毒偵字第1131號），被告於本院準備程序進行中，就被訴事
實為有罪之陳述，經本院告知簡式審判程序意旨，並聽取公訴人
及被告之意見後，本院裁定改依簡式審判程序審理，茲判決如下
：
    主    文
甲○○施用第二級毒品，累犯，處有期徒刑捌月。扣案之含有甲
基安非他命之殘渣袋貳包，沒收銷燬之；另扣案之吸食器玻璃球
貳個，沒收之。
    事    實
一、甲○○於民國87年間因施用毒品案件，經臺灣桃園地方法院
    （下稱桃園地院）以87年度毒聲字第2085號裁定送觀察、勒
    戒後，因認無繼續施用毒品之傾向，於88年5 月27日執行完
    畢釋放出所，並經臺灣桃園地方法院檢察署檢察官以88年度
    偵緝字第439 號為不起訴處分而確定在案。於89年間又因施
    用毒品案件，經桃園地院以89年度毒聲字第5090號裁定送觀
    察、勒戒後，因認有繼續施用毒品之傾向，經桃園地院以89
    年度毒聲字第5455號裁定令入戒治處所施以強制戒治，復經
    同法院以90年度毒聲字第253 號裁定停止戒治，嗣經桃園地
    院以90年度毒聲字第3012號裁定撤銷停止戒治，而於91年 6
    月12日戒治期滿執行完畢。復於92年間因連續施用第二級毒
    品案件，經桃園地院以92年度毒聲字第1678號裁定令入戒治
    處所施以強制戒治，嗣因毒品危害防制條例修正而於93年 1
    月9 日報結出所，該次施用毒品之犯行並經桃園地院以92年
    度壢簡字第1308號判決判處有期徒刑6月確定，於94年4 月6
    日執行完畢。於94年間再因施用第二級毒品案件，經桃園地
    院以94年度簡字第418號判決判處有期徒刑5月確定；同年間
    另因妨害公務案件，經桃園地院以94年度壢簡字第1196號判
    決判處有期徒刑4月確定，上開2罪經桃園地院以95年度聲字
    第1736號裁定應執行刑為有期徒刑8月確定，於95年7月12日
    執行完畢。復因犯施用毒品案件，經桃園地院以97年度審易
    字第2053號判決判處有期徒刑7月確定，已於98年11月6日徒
    刑執行完畢。
二、詎甲○○仍未戒除毒癮，復基於施用第二級毒品甲基安非他
    命之犯意，於99年6 月30日晚上10時許，在新竹縣新埔鎮○
    ○路346號3樓住處附近之土地公廟旁，以將甲基安非他命放
    入扣案的玻璃吸食器內燒烤變煙霧後吸食之方式，非法施用
    第二級毒品甲基安非他命1 次，嗣為家人發現甲○○房間內
    沙發上有安非他命吸食器及殘渣袋，遂以電話連繫警方到場
    處理，當場扣得安非他命殘渣袋2包及吸食器玻璃球2個。經
    得甲○○同意採集尿液送驗後，結果呈安非他命、甲基安非
    他命陽性反應，始查悉上情。
三、案經新竹縣政府警察局新埔分局（起訴誤載為新竹市警察局
    第一分局）報告臺灣新竹地方法院檢察署檢察官偵查起訴。
壹、程序部分：
一、本件被告甲○○所犯施用第二級毒品罪，『非』死刑、無期
    徒刑、最輕本刑為3 年以上有期徒刑之罪，或高等法院管轄
    第一審之案件，被告於本院準備程序進行中，就被訴事實為
    有罪之陳述，經本院認合於刑事訴訟法第273條之1第1 項之
    規定，裁定適用簡式審判程序，合先敘明。
二、按被告以外之人於審判外之言詞或書面陳述，除法律有規定
    者外，不得作為證據，刑事訴訟法第159條第1項固定有明文
    。又被告以外之人於審判外之陳述，雖不符同法第159條之1
    至之4 之規定，而經當事人於審判程序同意作為證據，法院
    審酌該言詞陳述或書面陳述作成時之情況，認為適當者，亦
    得為證據；又當事人、代理人或辯護人於法院調查證據時，
    知有第159條第1項不得為證據之情形，而未於言詞辯論終結
    前聲明異議者，視為有前項之同意，同法第159條之1第2 項
    、第159條之5亦分別定有明文。又刑事訴訟法第159條之5的
    立法意旨在於傳聞證據未經當事人之反對詰問予以核實，原
    則上先予排除，惟若當事人已放棄反對詰問權，於審判程序
    中表明同意該等傳聞證據可作為證據，或於言詞辯論終結前
    未聲明異議，基於尊重當事人對傳聞證據之處分權及證據資
    料愈豐富，愈有助於真實發現之理念，上開傳聞證據亦均得
    資為證據。經查，本案所據以認定被告甲○○施用第二級毒
    品犯罪事實之證人張德光於警詢中之供述，固屬被告以外之
    人審判外之供述證據，惟被告、辯護人及公訴人，於本院審
    理中，對於上開證人於警詢供述之證據能力亦均不爭執（見
    本院卷第21頁），復未曾於言詞辯論終結前聲明異議，並同
    意援引作為證據，本院審酌此等證據資料製作時之情況，尚
    查無違法不當及證明力明顯過低之瑕疵，亦認為以之作為證
    據應屬適當，依上揭規定，該等供述證據具有證據能力。
三、按本案認定事實所引用之非供述證據（如詮昕科技股份有限
    公司所出具之濫用藥物檢驗報告、新竹縣政府警察局新埔分
    局毒品犯罪嫌疑人尿液採驗作業管制紀錄等），經本院於簡
    式審判程序中當庭提示，被告甲○○、辯護人及公訴人均表
    示無意見，而同意援引作為證據（見本院卷第20頁反面至21
    頁），且無證據證明係公務員違背法定程式所取得，亦無刑
    事訴訟法第159條之4規定之顯有不可信之情況與不得作為證
    據之情形，自均有證據能力，併此敘明。
貳、實體部分：
一、訊據被告甲○○對於前揭施用第二級毒品甲基安非他命犯行
    ，於本院準備程序及簡式審判程序時均坦承不諱（見本院卷
    第18至21頁），復有證人張德光於警詢之證述（見本偵查卷
    第10至11頁）足證被告因施用毒品為其父發覺，並報警處理
    之事實，再者被告於警詢所親採封緘之尿液，經送驗結果呈
    安非他命及甲基安非他命陽性反陽，有詮昕科技股份有限公
    司所出具之濫用藥物檢驗報告、新竹縣政府警察局毒品犯罪
    嫌疑人尿液採驗作業管制紀錄影本各1 份附卷可稽（見偵查
    卷第57至58頁），另有證物及案發現場照片5 張（見偵查卷
    第20至22頁）及含有殘渣袋2包及吸食器玻璃球2個扣案足佐
    （扣押物品目錄表見偵查卷第16頁），被告上開自白內容確
    與事實相符，堪足採信，本案事證已臻明確，被告上開犯行
    洵堪認定。
二、論罪科刑
（一）被告有如前揭事實欄一所示因施用毒品經送觀察、勒戒及
      強制戒治之執行紀錄，及於強制戒治執行完畢釋放後5 年
      內已另因「再犯」施用毒品之罪而經追訴處罰之紀錄等情
      ，有臺灣高等法院被告前案紀錄表1 份在卷可按，被告本
      件施用第二級毒品犯行，自應依法予以論罪科刑。
（二）所犯罪名：核被告所為係犯毒品危害防制條例第10條第 2
      項之施用第二級毒品罪。
（三）其施用前持有甲基安非他命毒品之低度行為，應為施用之
      高度行為所吸收，不另論罪。
（四）被告有事實欄一所示有期徒刑執行完畢之前科，有臺灣高
      等法院被告前案紀錄表1 份附卷可稽，其於有期徒刑執行
      完畢5 年內故意再犯本件有期徒刑以上之罪，為累犯，應
      依刑法第47條第1項之規定加重其刑。
（五）爰審酌被告素行不佳，前經執行觀察、勒戒後，仍未戒除
      毒癮而犯本件，念其施用毒品係戕害自身身心健康，未危
      及他人，且坦認犯行，犯罪後態度良好等一切情狀，量處
      如主文所示之刑，以資懲儆。
（六）至於扣案之含有甲基安非他命之殘渣袋2 包，因甲基安非
      他命與夾鏈袋已無法析離，甲基安非他命既屬第二級毒品
      且屬違禁物，不問屬於犯人與否，應依毒品危害防制條例
      第18條第1 項前段之規定，宣告沒收銷燬之。另扣案之吸
      食器1組，為被告所有且供犯罪所用之物（見本院卷第 20
      頁反面至21頁），爰依刑法第38條第1項第2款規定，宣告
      沒收之。
三、據上論斷，應依刑事訴訟法第273條之1第1項、第299條第 1
    項前段，毒品危害防制條例第10條第2項、第18條第1項前段
    ，刑法第11條、第47條第1項、第38 條第1項第2款，判決如
    主文。
本案經檢察官張嘉宏到庭執行職務。
中    華    民    國    99    年    9     月    21    日
                    刑事第九庭  法  官        邱忠義
以上正本證明與原本無異。
如不服本判決，應於判決送達後10日內向本院提出上訴書狀。上
訴書狀應敘述具體理由，未敘述上訴理由者，應於上訴期間屆滿
後20日內補提理由書狀於本院（均須按他造當事人之人數附繕本
）「切勿逕送上級法院」。
中    華    民    國    99    年    9     月    21    日
                              書記官          王思穎
本案論罪科刑法條：
毒品危害防制條例第10條
施用第一級毒品者，處 6 月以上 5 年以下有期徒刑。
施用第二級毒品者，處 3 年以下有期徒刑。

司法院資訊處製作；財團法人民間司法改革基金會備份。
